---
title: "Prädiktives Mytilus Modell aus Random Forests"
author: "Charlotte Schramm und Carsten Lemmen"
copyright: "Helmholtz-Zentrum Geesthacht, 2018"
license: "This report is released  under the CC-by-SA 4.0 license."
date: "Aug 9, 2018"
output: html_document
---

> Dieses Dokument ist in **Markdown** verfasst, siehe http://markdown.de für eine kurze Einführung.  Dieses Verzeichnis steht unter https://git-scm.com Versionskontrolle. Es ist online gehostet unter https://github.com/platipodium/random-forest-benthos. Bitte den `Knit`-Button in RStudio drücken, um eine nett formatiertes Dokument zu erhalten.

```{r setup, include=FALSE}
knitr::opts_chunk$set(echo = TRUE)
```

# Mytilus (Miesmuschel) Punktdaten

Der Mytilus-Datensatz enthält ungefähr 30000 Positionen von positivem Vorkommen der Miesmuschel.  Diese werden aus einer `CSV` ("character-separated-value")-Datei gelesen. Offenbar kann man in diesem Fall nicht die Funktion read.table anwenden, da dadurch etwa 2800 Zeilen nicht eingelesen werden. Stattdessen kann die Funktion read.csv angewendet werden.

```{r einlesen der Mytilus Daten}
#mytilus <- read.table("Mytilus_SNS4_AP.csv",header=T,sep=";",dec=".")
mytilus <- read.csv("Mytilus_SNS4_AP.csv",sep=";")
summary(mytilus)
```

Die Daten müssen noch gereinigt werden, d.h.  auf fehlerhafte Koordinaten, Duplikate und nicht-Mytilus Angaben überprüft werden. Die Mittelmeer-Miesmuschel soll ebenfalls ausgeschlossen werden. Außerdem behalten wir nur die Presence-Werte. 

```{r Mytilus Daten bereinigen}
mytilus.valid = subset(mytilus, 
  !is.na(mytilus$Lat) & 
  !is.na(mytilus$Lon) &
  grepl("Mytilus", mytilus$Species) &
  !grepl("Mytilus galloprovincialis",mytilus$Species)&
  !grepl("Mytilus edulis galloprovincialis",mytilus$Species)&
  grepl("Presence", mytilus$PA))
mytilus.duplicates = duplicated(mytilus.valid[, c("Lat","Lon")]) 
mytilus.deduplicated <- subset(cbind(mytilus.valid,mytilus.duplicates), mytilus.duplicates==FALSE)
mytilus.cleaned=mytilus.deduplicated[c("Lon","Lat","PA","Source")]
summary(mytilus.cleaned)
```

Wir benutzen den Dataframe jetzt als spatial data und reichern es mit
Information zu Koordinaten und Referenzsystem aus dem `sp`-Paket an:

```{r plotten der bereinigten Mytilus Punktdaten}
library(sp)
coordinates(mytilus.cleaned) <- ~Lon + Lat
proj4string(mytilus.cleaned)<-CRS("+init=epsg:4326")
spplot(mytilus.cleaned,"PA",cex=0.1,col.regions=c("red","black"),scales=list(draw=TRUE),main=list(label="Point data of Mytilus",cex=1))
```

# Korngröße (Teil 1)

Im weiteren Verlauf werden den erzeugten Karten die Länderumrisse und Städtenamen stets hinzugefügt, weshalb wir zur Verkürzung des Codes folgende Zuweisungen vornehmen. Die Funktion `countriesHigh`stammt aus dem Paket `rworldxtra` und enthält eine hochauflösende Weltkarte mit den Ländergrenzen.
```{r Zuweisung Länderumrisse}
library(rworldxtra)
data(countriesHigh)
shape_countries <- list("sp.polygons",countriesHigh,fill="grey")
```
Um die Städtenamen der Karte hinzuzufügen, wird der Datensatz `world.cities` aus dem Paket `maps` verwendet. Dabei werden nur jene ausgewählt, die innerhalb unserer Kartenausschnitte fallen, große Städte sowie Hauptstädte. Außerdem wird das Paket `maptools` für `sp.pointLabel` benötigt.
```{r Zuweisung Städtenamen}
library(maps)
library(maptools)
cities_subset <- subset(world.cities,world.cities$long>=-2.250885&world.cities$long<=11.51189
                        &world.cities$lat>=50.91667&world.cities$lat<=61.00000
                        &(world.cities$pop>=400000|world.cities$capital!=0))
cities_subset_spatial <- cities_subset
coordinates(cities_subset_spatial) <- ~long+lat
proj4string(cities_subset_spatial) <-  CRS("+init=epsg:4326")
draw_cities <- list(list("panel.points",cities_subset$long,cities_subset$lat,pch=20,col="red"),
                    list("sp.pointLabel",cities_subset_spatial,label=cities_subset$name,cex=0.8))
```
Die Sedimentdaten sind in zwei Versionen vorhanden, einmal in der Datei `Predictor.rda` und in einer weiteren Datei `interpolated_d50_NorthSea_1nm.txt`. Hier der Versuch mit der ersten (später besser die zweite nehmen, s.u.).  Die Rohdaten sind Mittlere Korngröße ("median grain size", mgs), und werden in der Krumbein-Phi-Skala dargestellt, d.h. den negativen binären Logarithmus der auf 1 mm normierten Korngröße. 

```{r Predictor.rda Datei lesen und Median Grain Size als phi plotten}
load("Predictor.rda")
library(RColorBrewer)
library(sp)
spplot(Predictor,"mgs",formula=-log2(mgs/1000)~s1+s2,
      col.regions = terrain.colors(21)[1:20],
      at=seq(from=-4,to=4,by=(7.788+4.181)/20),
      pretty=TRUE,
      main=list(label="Median grain size (mgs)",cex=1),
      scales=list(draw=TRUE),
      sp.layout=list(shape_countries,draw_cities)
      )
library(grid)
grid.text("phi=-log2(mgs/1mm)",x=unit(0.99,"npc"),y=unit(0.50,"npc"),rot=-90,check.overlap = TRUE)

Predictor$phi <- -log2(Predictor$mgs/1000)
```

Die entscheinden Schritte, um die Umweltdaten mit den Muscheldaten zusammenzubringen, benötigen das Paket `crecs` von `github`.  Dieses muss mithilfe der `devtools` installiert werden.

```{r Paket crecs laden}
library(devtools)
#devtools::install_github("janhoo/crecs")
library(crecs)
```
Aus diesem Paket kann der Befehl `get.environ` zu gegebenen Punktdaten (`points`) einen Vektor mit Daten aus der Umgebung (`env`) erzeugen. Die Daten werden auf den Bereich der Korngröße zugeschnitten und nur die Spalten PA, mgs und depth werden behalten.

```{r Anwendung get.environ}
myt.env<-get.environ(points=mytilus.cleaned,env=stack(Predictor))
#clip the points to SNS
myt.env2<-myt.env[!is.na(myt.env$phi),]
myt.env2 <- myt.env2[,c("PA","depth","mgs","phi")]
summary(myt.env2)
```

Man kann nun mit `spplot` Korngröße und Vorkommen von Mytilus gegenüberstellen.
```{r Punktdaten Mytilus und Korngröße plotten}
PA2_plot <- spplot(myt.env2,"PA",cex=0.5,col.regions=c("black","red"),
                   main=list(label="Point data Mytilus",cex=1),
                   ylim=c(51.062591,55.971701),xlim=c(-2.250885,8.714282),
                   sp.layout=shape_countries)
val_plot <- spplot(myt.env2,"phi",cex=0.5,
                   main=list(label="Point data median grain size",cex=1),
                   ylim=c(51.062591,55.971701),xlim=c(-2.250885,8.714282),
                   sp.layout=shape_countries)
library(gridExtra)
grid.arrange(val_plot,PA2_plot,ncol=2)
```

Bisher haben wir nur Presence-Daten für Mytilus. Die Punkte, an denen Mytilus nicht vorkommt, müssen erst noch zufällig generiert werden. Die Funktion `randomPoints` aus dem Paket `dismo` ist genau für solche Fälle gedacht, sie generiert pseudo-absence Daten. Die Anzahl der generierten Punkte soll denen der Presence-Punkte entsprechen. Es sind 1259 Punkte.

```{r random absence Punkte erzeugen und plotten}
set.seed(1)
library(dismo)
random.absence.forPredictor <- randomPoints(Predictor,n=1259,mytilus.cleaned)
  #Umwandlung in einen Dataframe und Zuweisung der Koordinaten und eines 
    #Koordinaten-Refererenz Systems --> class=SpatialPoints
random.absence.forPredictor <- as.data.frame(random.absence.forPredictor)
coordinates(random.absence.forPredictor) <- ~ x+y
proj4string(random.absence.forPredictor) <- CRS("+init=epsg:4326")
  #Zusammenbringen der Absence-Punkte mit dem Korngrößen-Datensatz
myt.absence <- get.environ(random.absence.forPredictor,stack(Predictor))

#Kombinieren von Presence und Absence Punkten und schreiben als 1 für presence und 0 für absence
myt.env2$PA2 <- 1
myt.absence$PA2 <- 0
library(maptools)
sedPA.bind <- spRbind(myt.env2[,2:ncol(myt.env2)],myt.absence[,c("depth","mgs","PA2","phi")])
sedPA.bind$PA2 <- as.factor(sedPA.bind$PA2)
spplot(sedPA.bind,"PA2",cex=0.5,col.regions=c("black","red"),
       main=list("Presence and random absence data of Mytilus",cex=1),
       scales=list(draw=TRUE),
       ylim=c(51.062591,55.971701),xlim=c(-2.250885,8.714282),
       sp.layout=list("sp.polygons",countriesHigh,fill="grey")
       )
```

Nun kann das Random Forest Modell angewendet werden. Dazu gibt es ein extra Paket `randomForest`, das zuerst geladen werden muss.

```{r randomForest mit Prädiktor mgs; plotten}
sedPA.bind <- spRbind(myt.env2[,2:ncol(myt.env2)],myt.absence[,c("depth","mgs","PA2","phi")])
sedPA.bind.df <- data.frame(sedPA.bind)
library(randomForest)
rf.p <- randomForest(PA2~phi,data=sedPA.bind.df,ntree=500)
sedPA.bind$Prediction <- rf.p$predicted

Predictor$prediction1 <- predict(rf.p,Predictor)
spplot(Predictor,"prediction1",main=list("Occurrence probability\nwith phi as predictor",cex=1),
       col.regions = brewer.pal(9,"OrRd"),
       at=seq(from=0,to=1,by=1/9),pretty=TRUE, 
       ylim=c(51.062591,55.971701),xlim=c(-2.250885,8.714282),
       sp.layout=shape_countries,
       scales=list(draw=TRUE)
      )
grid.text("probability",x=unit(0.99,"npc"),y=unit(0.50,"npc"),rot=-90,check.overlap = TRUE)
```
Wie verändert sich das Bild, wenn wir als zweiten Prädiktor die Tiefe mit in das Random Forest Modell hinein nehmen?
Die Tiefe aus dem Datensatz `Predictor.rda` sieht wie folgt aus.
```{r plotten der Tiefendaten}
Predictor_raster <- raster(Predictor)
spplot(Predictor,"depth",main=list("Bathymetry",cex=1),
       col.regions=blues9,
       at=c(0,5,10,20,30,50,100,200,500),
       scales=list(draw=TRUE),
       sp.layout=list(shape_countries,
                      list("sp.lines",rasterToContour(Predictor_raster$depth),
                           levels=c(-500,-200,-100,-50,-30,-20,-10,-5,0)))
       )
grid.text("Depth (m)",x=unit(0.99,"npc"),y=unit(0.50,"npc"),rot=-90,check.overlap = TRUE)
```

Nun kann wieder das Random Forest Modell angewandt werden. Diesmal mit phi und Tiefe als Prädiktoren.

```{r randomForest mit Prädiktoren mgs und depth; plotten}
rf.p.withdepth <- randomForest(PA2~phi+depth,data=sedPA.bind.df,ntree=500)
sedPA.bind$PredictionWithDepth <- rf.p.withdepth$predicted
library(dismo)
Predictor$predictionWithDepth <- predict(rf.p.withdepth,Predictor)
sedPA.bind_onlyPA <- sedPA.bind.df[,c("PA2","Lon","Lat")]
coordinates(sedPA.bind_onlyPA) <- ~Lon+Lat
proj4string(sedPA.bind_onlyPA) <- CRS("+init=epsg:4326")

library(maptools) #wird benötigt für sp.pointLabel

plot_mytilusoccurence_withdepthmgs <- spplot(Predictor,"predictionWithDepth",
      main=list("Occurrence probability\nwith depth and phi as predictors",cex=1),
       col.regions = brewer.pal(9,"OrRd"),
       at=seq(from=0,to=1,by=1/9),
       scales=list(draw=TRUE),
       pretty=TRUE,
       ylim=c(51.062591,55.971701),xlim=c(-2.250885,8.714282),
       sp.layout=list(
         list("sp.polygons",countriesHigh,fill="grey"),
         list("sp.points",sedPA.bind_onlyPA,cex=0.1,col=c("blue","green")),
         list("panel.points",cities_subset$long,cities_subset$lat,pch=20,col="red"),
         list("sp.pointLabel",cities_subset_spatial,label=cities_subset$name,cex=0.8)
       ))
plot_mytilusoccurence_withdepthmgs
grid.text("probability",x=unit(0.99,"npc"),y=unit(0.50,"npc"),rot=-90,check.overlap = TRUE)
#grid.points(x=c(0.75,0.8),y=c(0.4,0.4),gp=gpar(c("blue","green")))
#grid.legend(labels=c("Presence","Absence"),ncol=1)
grid.text("EPGS:4326",x=unit(0.2,"npc"),y=unit(0.2,"npc"))

```

# Korngröße (Teil 2)

Die zweiten Sedimentdaten aus `interpolated_d50_NorthSea_1nm.txt` liegen schon als phi-Werte vor.  Diese können ordentlich referenziert werden, denn sie stammen  aus dem [NOAH Habitatatlas](www.noah-project.de) Bockelmann, F.-D., Puls, W., Kleeberg, U., Müller, D., & Emeis, K.-C. (2018). Mapping mud content and median grain-size of North Sea sediments – A geostatistical approach. Marine Geology, 397, 60–71. https://doi.org/10.1016/j.margeo.2017.11.003.

```{r phi plotten}
sed <- read.table("interpolated_d50_NorthSea_1nm.txt",header=T,dec=".")
sed <- sed[,1:3]
summary(sed)
sed2 <- sed
coordinates(sed2) <- ~lon + lat
proj4string(sed2)<-CRS("+init=epsg:4326")
spplot(sed2,"val",cex=0.1,col.regions=terrain.colors(6)[1:5],
       main=list("median grain size",cex=1),
       ylim=c(50.924999,60.99167),xlim=c(-3.882318,11.49699),
       sp.layout=list("sp.polygons",countriesHigh,fill="grey")
       )
```

Die Daten sind klassifizierte Punkdaten, die in ein kontinuierliches Raster umgewandelt werden sollen. Der angegebene Wert für tolerance ist der von R vorgeschlagene Wert. Die Angabe des Wertes ist nötig, da die Daten nicht komplett gegridded sind. 


```{r Umwandlung von phi in SpatialPixelsDataFrame und plotten}
sed.pixel=SpatialPixelsDataFrame(sed2,data=sed,tolerance=0.000100658)
depth.pixel_on_sed.pixel <- readRDS("etopo1_interpolated_to_noah_grainsize_grid.rda") #Datei wird erst im späteren Verlauf erzeugt, wird hier aber schon benötigt um die Konturlinien zu zeichnen.
spplot(sed.pixel,"val", cex=0.1,
       main=list("Median grain size (mgs)",cex=1),
       col.regions=terrain.colors(21)[1:20],
       at=seq(from=-4,to=4,by=8/20),
       scales=list(draw=TRUE),
       ylim=c(50.924999,60.99167),xlim=c(-3.882318,11.49699),
       sp.layout=list(
         list("sp.polygons",countriesHigh,fill="grey"),
         list("sp.lines", rasterToContour(raster(depth.pixel_on_sed.pixel),
                                          levels=c(-500,-200,-100,-50,-30,-20,-10.-5,0))
              )
       )
)
grid.text("phi (-log 2 mgs/1mm)",x=unit(0.98,"npc"),y=unit(0.50,"npc"),rot=-90,check.overlap = TRUE)
```

Die Mytilus- und die Korngrößen-Daten werden nun zusammengeführt und auf den gemeinsamen Bereich zugeschnitten. Damit reduziert sich die Anzahl der Punkte auf 1396.

```{r get.environ - Korgrößenwerte an Mytiluspunkten}
library(crecs)
myt.env<-get.environ(points=mytilus.cleaned,env=stack(sed.pixel))
myt.env <- myt.env[!is.na(myt.env$val),]
summary(myt.env)
```

Es sollen nun 1396 Hintergrundwerte, an denen die Miesmuschel nicht vorkommt, zufällig generiert werden (random-absence). Dies geschieht mit der Funktion randomPoints, die eine Matrix mit x und y Werten erzeugt. Als letztes Argument sind hier die Presence-Punkte angegeben. Dann werden die Zufallswerte nicht in diesen Zellen generiert.

```{r erzeugen von random absence Punkten}
set.seed(1)
library(dismo)
random.absence <- randomPoints(sed.pixel,n=1396,mytilus.cleaned)
```

Die Matrix soll in einen SpatialPoints Datensatz umgewandelt werden und bekommt damit einen räumlichen Bezug. Anschließend werden die Absence-Punktdaten mit den Korngrößen-Daten vereint.

```{r Korngröße mit absence Punkten vereinen}
random.absence <- as.data.frame(random.absence)
coordinates(random.absence) <- ~ x+y
proj4string(random.absence) <- CRS("+init=epsg:4326")

sed.absence <- get.environ(random.absence,stack(sed.pixel))
```

Die Presence-Punktdaten und die generierten Absence-Punktdaten werden jetzt mit einander verbunden. Es wird eine neue Spalte PA2 angelegt, in der das Vorkommen von Mytilus als 1 und die Abwesenheit von Mytilus als 0 definiert wird.

```{r verbinden von absence und presence Punkten; plotten}
myt.env$PA2 <- 1
sed.absence$PA2 <- 0
library(maptools)
mgsPA.bind <- spRbind(myt.env[,3:ncol(myt.env)],sed.absence)
mgsPA.bind$PA2 <- as.factor(mgsPA.bind$PA2) #damit in der folgenden Karte als Legende nur 0 und 1 angezeigt werden, wird die numerischen PA-Werte in Faktoren umgewandelt
spplot(mgsPA.bind,"PA2",cex=0.5,col.regions=c("black","red"),
       main=list("Presence and random absence points of Mytilus",cex=1),
       ylim=c(50.924999,60.99167),xlim=c(-3.882318,11.49699),
       sp.layout=list("sp.polygons",countriesHigh,fill="grey"),
       scales=list(draw=TRUE)
       )
mgsPA.bind <- spRbind(myt.env[,3:ncol(myt.env)],sed.absence) #wird nochmal neu erzeugt, damit PA wieder numerisch ist
#saveRDS(object=mgsPAbind,file="presence_randomabsence_data.rds")
```
Mithilfe des Random Forest Modells sollen Vorhersagen über die Wahrscheinlichkeit gemacht werden, mit der die Miesmuschel bei gegebener mittlerer Korngröße vorkommt. Die mittlere Korngröße ist somit der Prädiktor im Modell, das Vorkommen der Miesmuschel die Response-Variable.

```{r randomForest mit Prädiktor phi; plotten}
mgsPA.bind.df <- as.data.frame(mgsPA.bind) #Umwandlung in data.frame
library(randomForest)
rf <- randomForest(PA2~val,data=mgsPA.bind.df,ntree=500) #val entspricht phi
mgsPA.bind$Prediction <- rf$predicted  #die vom rf Modell erzeugte Spalte predicted enthält die vorhergesagten Werte für Mytilus an den Punkten, an denen unsere Beobachtungspunkte (absence und presence) liegen
library(dismo)
sed.pixel$prediction <- predict(rf,sed.pixel)
spplot(sed.pixel,"prediction",
       main=list("Occurrence probability",cex=1),
       col.regions = brewer.pal(9,"OrRd"),
       at=seq(from=0,to=1,by=1/9),
       scales=list(draw=TRUE),
       ylim=c(50.924999,60.99167),xlim=c(-3.882318,11.49699),
       sp.layout=shape_countries
       )
grid.text("probability",x=unit(0.99,"npc"),y=unit(0.50,"npc"),rot=-90,check.overlap = TRUE)
```

Wie ver?ndert sich das Bild, wenn man als zweiten Pr?diktor die Tiefe mit einbezieht? Wir verwenden den Etopo1 Datensatz, der unter https://maps.ngdc.noaa.gov/viewers/wcs-client/ abbrufbar ist. 
Die Daten werden eingelesen und durch Zuweisung des Referenz-Koordinaten-Systems und der Koordinaten in einen SpatialPointsDataFrame umgewandelt.
```{r Tiefendaten in SpatialPointsDataFrame umwandeln}
  #Einlesen der Tiefendaten und Umwandlung in SpatialPointsDataFrame
depth.etopo.df <- read.csv("etopo1_bedrock.xyz",sep="",header=FALSE)
depth.etopo <- depth.etopo.df 
coordinates(depth.etopo) <- ~V1 + V2
proj4string(depth.etopo)<-CRS("+init=epsg:4326")
```

Der Datensatz l?sst sich anschlie?end ohne Weiteres in einen SpatialPixelsDataFrame ?berf?hren
```{r Tiefendaten in SpatialPixelsDataFrame umwandeln; plotten}
  #Umwandlung der Tiefendaten in SpatialPixelsDataFrame
depth.pixel <- SpatialPixelsDataFrame(depth.etopo,depth.etopo.df)
  #Das Daten sollen mit -1 multipliziert werden, damit die Tiefe positive Werte annimmt.
depth.pixel$V3 <- depth.pixel$V3*(-1)
spplot(depth.pixel,"V3",
       main=list("Bathymetry",cex=1),
       col.regions=blues9,
       at=c(0,5,10,20,30,50,100,200,500),
       scales=list(draw=TRUE)
       )
grid.text("Depth (m)",x=unit(0.99,"npc"),y=unit(0.50,"npc"),rot=-90,check.overlap = TRUE)
```
Mit der 'get.environ' Funktion lassen sich dann die Werte jener Punkte extrahieren f?r die auch Grainsize und PA-Werte vorliegen. Bei den extrahierten Daten gibt es allerdings auch negative Werte. Dort dürften eigentlich keine Muscheln vorkommen. Der Grund liegt wahrscheinlich darin, dass der etopo1 Datensatz nicht hoch genug aufgelöst ist und in Küstennähe die entsprechenden Pixel negative Tiefen haben. Wir legen für diese Punkte eine Tiefe von 1m fest und ersetzen sie im Datensatz.

```{r Tiefendatenpunkte an PA-Punkten extrahieren; plotten von mgs}
mgsDepthPA <- get.environ(mgsPA.bind,stack(depth.pixel))
mgsDepthPA <- mgsDepthPA[!is.na(mgsDepthPA$V3),] #Zeilen mit NA Werten in der Spalte der Tiefe werden entfernt
summary(mgsDepthPA)
mgsDepthPA[mgsDepthPA$V3<0] <- 1 #Werte kleiner Null werden durch eine Tiefe von 1 ersetzt
saveRDS(object=mgsDepthPA,file="pointdata_Mytilus_depth_mgs.rds")
spplot(mgsDepthPA,"V3",cex=0.5,
       main=list("Bathymetry",cex=1),
       sp.layout=list("sp.polygons",countriesHigh,fill="grey"),
       col.regions=rev(blues9),
       scales=list(draw=TRUE)
       )
```


Nun kann man das Random Forest Modell erneut anwenden mit Grainsize und Tiefe als Pr?diktoren.
```{r randomForest mit Prädiktoren phi und Tiefe}
rf.withDepth <- randomForest(PA2~ val+V3,mgsDepthPA)
```

Um jedoch die Vorhersagewerte als SpatialPixelsDataFrame zu erhalten und abbilden zu k?nnen, m?ssen zur Anwendung der Funktion `predict` Korngr??e und Tiefe gemeinsam in einem SpatialPixelsDataFrame vorliegen und als zweites Argument der Funktion 'predict' angegeben werden. Das Kombinieren stellt sich allerdings auch wegen unterschiedlicher cellsize als nicht so einfach heraus. Wir benötigen einen neuen SpatialPixelDataFrame, der Tiefe und Korngröße auf einem einheitlichen Gitter abbildet. Wir versuchen die Tiefeninformation auf das Korngrößengitter zu interpolieren. Danach kann `predict` angewendet werden.
```{r kriging und Tiefe plotten}
library(gstat)
# Uncomment to redo the interpolation, which takes about 1 day to compute
# better to read the produced interpolated data from file
#depth.pixel_on_sed.pixel <- krige(formula=V3~1, locations=depth.pixel,newdata=sed.pixel)
#saveRDS(depth.pixel_on_sed.pixel,file="etopo1_interpolated_to_noah_grain=size_grid.rda")
depth.pixel_on_sed.pixel <- readRDS("etopo1_interpolated_to_noah_grainsize_grid.rda")
depth.pixel_on_sed.pixel$var1.pred <- depth.pixel_on_sed.pixel$var1.pred*(-1) #Tiefe soll positive Werte haben
spplot(depth.pixel_on_sed.pixel,"var1.pred",
       main=list("Bathymetry (based on etopo1)",cex=1),
       sp.layout=list(
         list("sp.polygons",countriesHigh,fill="grey"),
         list("sp.lines", rasterToContour(raster(depth.pixel_on_sed.pixel),
                                          levels=c(500,200,100,50,30,20,10.5,0))
              )
       ),
       col.regions=blues9,
       at=c(0,5,10,20,30,50,100,200,500),
       scales=list(draw=TRUE)
       )
grid.text("Depth (m)",x=unit(0.98,"npc"),y=unit(0.50,"npc"),rot=-90,check.overlap = TRUE)
```

```{r predict; plotten der occurence probability (mgs,depth)}
depth.pixel_on_sed.pixel$val <- sed.pixel$val
depth.pixel_on_sed.pixel$V3 <- depth.pixel_on_sed.pixel$var1.pred #die Spaltenbezeichnung muss zur Anwendung der predict Funktion gleich der Spaltenbezeichnung sein, die im randomForest Modell verwendet wurde - in Bezug auf die Prädiktoren
depth.pixel_on_sed.pixel[depth.pixel_on_sed.pixel$V3<0] <- 1 #Werte kleiner Null werden durch 1 ersetzt
saveRDS(object=depth.pixel_on_sed.pixel,file="depth_mgs_pixel.rds")
depth.pixel_on_sed.pixel$prediction <- predict(rf.withDepth,depth.pixel_on_sed.pixel)
mgsPA.bind_onlyPA2 <- mgsPA.bind[,c(1,2,4)] 
spplot(depth.pixel_on_sed.pixel,"prediction",
       main=list("Occurrence probability",cex=1),
       col.regions=brewer.pal(9,"OrRd"),at=seq(from=0,to=1,by=1/9),
       scales=list(draw=TRUE),
       sp.layout=list(
         list("SpatialPolygonsRescale", layout.north.arrow(),	offset = c(178750,332500), scale = 400),
         list("SpatialPolygonsRescale",layout.scale.bar(),offset = c(40000, 540000), scale = 500, 
              fill=c("transparent","black")),
         list("sp.polygons",countriesHigh,fill="grey"),
         list("sp.lines",rasterToContour(raster(depth.pixel_on_sed.pixel),
                                          levels=c(500,200,100,50,30,20,10,5,0))
              ),
         list("sp.points",mgsPA.bind_onlyPA2,cex=0.1,col=c("blue","green")),
         list("panel.points",cities_subset$long,cities_subset$lat,pch=20,col="red"),
         list("sp.pointLabel",cities_subset_spatial,label=cities_subset$name,cex=0.8)
       )
)
grid.text("probability",x=unit(0.98,"npc"),y=unit(0.50,"npc"),rot=-90,check.overlap = TRUE)
```


# Vergleich der Ergebnisse der beiden Korngrößen-Datensätze

Um die Ergebnisse der beiden Korngrößen-Datensätze besser vergleichen zu können, werden sie auf den gemeinsamen Kartenausschnitt zugeschnitten. Dazu wird die Funktion 'intersect' aus dem Paket 'raster' verwendet.

```{r plotten aller Ergebnisse zur occurence probability}
library(raster)
intersect.part2 <- intersect(sed.pixel,Predictor)
#Korngroesse 1 als Prädiktor
spplot(Predictor,"prediction1",main=list("Occurrence probability",cex=1),
       col.regions = brewer.pal(9,"OrRd"),
       at=seq(from=0,to=1,by=1/9),pretty=TRUE, 
       scales=list(draw=TRUE),
       ylim=c(51.062591,55.971701),xlim=c(-2.250885,10.5),
       sp.layout=list("sp.polygons",countriesHigh,fill="grey")
      )
#Korngroesse 2 als Prädiktor
spplot(intersect.part2,"prediction",main=list("Occurrence probability",cex=1),
       col.regions = brewer.pal(9,"OrRd"),
       at=seq(from=0,to=1,by=1/9),
       scales=list(draw=TRUE),
       ylim=c(51.062591,55.971701),xlim=c(-2.250885,10.5),
       sp.layout=list("sp.polygons",countriesHigh,fill="grey")
       )
#Korngroesse 1 und Tiefe als Prädiktoren
plot_mytilusoccurence_withdepthmgs
#Korngroesse 2 und Tiefe als Prädiktoren
intersect.part2.withdepth <- intersect(depth.pixel_on_sed.pixel,Predictor)
spplot(intersect.part2.withdepth,"prediction",main=list("Occurrence probability",cex=1),
       col.regions=brewer.pal(9,"OrRd"),at=seq(from=0,to=1,by=1/9),
       scales=list(draw=TRUE),
       sp.layout=list(
          list("SpatialPolygonsRescale",layout.scale.bar(),offset = c(-2,52), scale = 2, 
              fill=c("transparent","black")),
         list("sp.text",loc=c(-1,51.5),"EPGS:4326"),
         list("SpatialPolygonsRescale", layout.north.arrow(),   offset = c(178750,332500), scale = 400),
         list("sp.text", c(-2,52.2), "0",cex=0.8), list("sp.text", c(100000,100000), "500 m"),
         list("sp.polygons",countriesHigh,fill="transparent"),
         list("sp.lines",rasterToContour(raster(depth.pixel_on_sed.pixel),
                                          levels=c(500,200,100,50,30,20,10.5,0))
              ),
         list("sp.points",mgsPA.bind_onlyPA2,cex=0.1,col=c("blue","green")),
         list("panel.points",cities_subset$long,cities_subset$lat,pch=20,col="red")
         #list("sp.pointLabel",cities_subset_spatial,label=cities_subset$name,cex=0.8)
         
       )
)
```

#Histogramme

Wir wollen Histogramme erstellen zur Tiefe, Korngröße (phi), zu Latitude und Longitude. Und das jeweils nur an den Presence-Punkten, nur an den Absence-Punkten und für den gesamten Vorhersagebereich. Dies machen wir zunächst nur mit dem Korngrößendatensatz 2 (`interpolated_d50_NorthSea_1nm.txt`) und den Tiefendaten aus der etopo1 Datei.
```{r Histogramme}
par(mfrow=c(4,3))
hist_phi_absence <- hist(sed.absence$val,main="phi on absence points",xlim=c(-5,10))
hist_phi_presence <- hist(myt.env$val,main="phi on presence points",xlim=c(-5,10))
hist_phi_all <- hist(depth.pixel_on_sed.pixel$val,main="phi on whole area",xlim=c(-5,10))

hist_lat_absence <- hist(sed.absence$lat,main="Latitude on absence points",breaks=10,xlim=c(50,61))
hist_lat_presence <- hist(myt.env$lat,main="Latitude on presence points",breaks=10,xlim=c(50,61))
hist_lat_all <- hist(as.data.frame(depth.pixel_on_sed.pixel)$lat,main="Latitude on whole area",breaks=10,xlim=c(50,61))

hist_lon_absence <- hist(sed.absence$lon,main="Longitude on absence points",xlim=c(-4,12))
hist_lon_presence <- hist(myt.env$lon,main="Longitude on presence points",xlim=c(-4,12))
hist_lon_all <- hist(as.data.frame(depth.pixel_on_sed.pixel)$lon,main="Longitude on whole area",xlim=c(-4,12))

depth_on_absencepoints <- get.environ(sed.absence,stack(depth.pixel))
depth_on_absencepoints$V3[depth_on_absencepoints$V3<0] <- 0
hist_depth_absence <- hist(depth_on_absencepoints$V3,main="Depth on absence points")
depth_on_presencepoints <- get.environ(myt.env,stack(depth.pixel))
depth_on_presencepoints$V3[depth_on_presencepoints$V3<0] <- 0
hist_depth_presence <- hist(depth_on_presencepoints$V3,main="Depth on presence points")
hist_depth_all <- hist(depth.pixel_on_sed.pixel$V3,main="Depth on whole area") 

par(mfrow=c(1,3))
depth_on_absencepoints$log2depth <- log2(depth_on_absencepoints$V3)
hist_logdepth_absence <- hist(depth_on_absencepoints$log2depth,
                              main="log2 Depth on absence points",breaks=10,xlim=c(0,10))
depth_on_presencepoints$log2depth <- log2(depth_on_presencepoints$V3)
hist_logdepth_presence <- hist(depth_on_presencepoints$log2depth,
                               main="log2 Depth on presence points",breaks=10,xlim=c(0,10))
depth.pixel_on_sed.pixel$logdepth <- log2(depth.pixel_on_sed.pixel$V3)
depth.pixel_on_sed.pixel$logdepth[depth.pixel_on_sed.pixel$logdepth<0] <- 0 #ersetzt bei logarithmierten Tiefe im Datensatz alle Werte die kleiner Null sind durch den Wert Null
hist_logdepth_all <- hist(depth.pixel_on_sed.pixel$logdepth,main="log2 Depth on whole area",breaks=10,xlim=c(0,10))
```

#Punktdaten anderer Arten

Wir wollen das Modell nun auch für andere Arten anwenden, um eine räumliche Vorhersage zu erhalten. Dazu laden wir die NSBP Daten von 2000. Sie enthält Presence-Daten verschiedener Benthos-Arten.

```{r Einlesen der Artendaten}
species20 <- read.table("24d95cd32941c560d37229523351a898146e5837/24d95cd32941c560d37229523351a898146e5837.csv",header=T,sep=",")
summary(species20)
species20 <- species20[c(1:6,11)]
```

Um einen Überblick darüber zu bekommen, wo Daten erhoben worden sind, plotten wir die Daten.
```{r}
plot(species20$decimalLongitude,species20$decimalLatitude,cex=0.5)
```
Nun wählen wir nur Abra alba aus, die kleine Pfeffermuschel. Für sie gibt es 77 Punkte mit positivem Vorkommen.
```{r}
abra_alba <- subset(species20,species20$scientificName=="Abra alba")
summary(abra_alba)
rownames(abra_alba) <- (nrow(abra_alba)+1):(2*nrow(abra_alba)) #Zeilennummern dürfen nicht gleiche Nummern wie spätere random absence Punkte haben!
coordinates(abra_alba) <- ~decimalLongitude+decimalLatitude
proj4string(abra_alba) <-  CRS("+init=epsg:4326")
spplot(abra_alba,"eventDate",sp.layout=list("sp.polygons",countriesHigh,fill="grey"),cex=0.8,
       scales=list(draw=TRUE),main="Presence points of Abra alba")
```
Zur Anwendung des Random Forest Modells werden die erzeugten Dateien `sed.pixel` und `depth.pixel` und `depth.pixel_on_sed.pixel` verwendet. Das Vorgehen ist das gleiche. Wir erzeugen random absence Punkte und extrahieren für das Modell die Phi und Tiefenwerte an den entsprechenden Punkten. Vorher wollen wir die Daten jedoch auf die südliche Nordsee reduzieren und die Grenzen der Predictor.rda Datei nehmen (Latitude: min 51.062591, max 55.971701).
```{r}
sed.pixel.sns <- subset(sed.pixel,sed.pixel$lat>=51.062591&sed.pixel$lat<=55.971701)
random.absence_alba <- randomPoints(sed.pixel.sns,n=77,p=abra_alba)
random.absence_alba <- as.data.frame(random.absence_alba)
random.absence_alba$PA <- 0
coordinates(random.absence_alba) <- ~ x+y
proj4string(random.absence_alba) <- CRS("+init=epsg:4326")
abra_alba$PA <- 1
PA_points <- spRbind(abra_alba[,6],random.absence_alba)
PA_points$PA <- as.factor(PA_points$PA)
spplot(PA_points,"PA",sp.layout=list("sp.polygons",countriesHigh,fill="grey"),cex=0.5,
       col.regions=c("black","red"),main="Presence and absence points \nof Abra alba")
PA_points$PA <- as.numeric(PA_points$PA)
sed_on_PApoints <- get.environ(PA_points,stack(sed.pixel))
depth_on_sedPApoints <- get.environ(sed_on_PApoints,stack(depth.pixel))
depth_on_sedPApoints$V3 <- depth_on_sedPApoints$V3*(-1)

#Anwendung randomForest
rf_abra_alba <- randomForest(PA~val+V3,depth_on_sedPApoints)
depth.pixel_on_sed.pixel$prediction_abra <- predict(rf_abra_alba,depth.pixel_on_sed.pixel)
spplot(depth.pixel_on_sed.pixel,"prediction_abra",main=list("Occurence probability Abra alba",cex=1),
       col.regions=brewer.pal(9,"OrRd"),at=seq(from=0,to=1,by=1/9),
       scales=list(draw=TRUE))
```