---
title: "Prädiktives Mytilus Modell aus Random Forests"
author: "Charlotte Schramm und Carsten Lemmen"
copyright: "Helmholtz-Zentrum Geesthacht, 2018"
license: "This report is released  under the CC-by-SA 4.0 license."
date: "Aug 9, 2018"
output: html_document
---

Dieses Dokument ist in **Markdown** verfasst, siehe http://markdown.de für eine kurze Einführung.  Dieses Verzeichnis steht unter https://git-scm.com Versionskontrolle. Es ist online gehostet unter https://github.com/platipodium/random-forest-benthos. Bitte den `Knit`-Button in RStudio drücken, um eine nett formatiertes Dokument zu erhalten.

```{r setup, include=FALSE}
knitr::opts_chunk$set(echo = TRUE)
```

Der Mytilus-Datensatz enthält ungefähr 30000 Positionen von positivem Vorkommen der Miesmuschel.  Diese werden aus einer CSV ("character-separated-value") Datei gelesen und in einen Dateframe gepackt.

```{r}
mytilus_alldata <- read.table("Mytilus_SNS4_AP.csv",header=T,sep=";",dec=".")
mytilus <- data.frame(mytilus_alldata$Lon,mytilus_alldata$Lat,mytilus_alldata$PA)
summary(mytilus)
```

Die Daten müssten jetzt auf Irregularitäten und Duplikate überprüft werden, dass lassen wir erst mal weg.

```{r}
# Daten reinigen und Duplikate entfernen
```

Die gereinigten Daten sind wie folgt geografisch verteilt:

```{r}
plot(mytilus$mytilus_alldata.Lon,mytilus$mytilus_alldata.Lat,cex=0.1)
```

Wir benutzen den Dataframe jetzt als spatial data und reichern es mit
Information zu Koordinaten und Referenzsystem aus dem `sp`-Paket an:

```{r}
library(sp)
coordinates(mytilus) <- ~mytilus_alldata.Lon + mytilus_alldata.Lat
proj4string(mytilus)<-CRS("+init=epsg:4326")
spplot(mytilus,"mytilus_alldata.PA",cex=0.1)
```


Die Sedimentdaten sind in zwei Versionen vorhanden, einmal in der Datei `
Predictor.rda` und in einer weiteren Datei `interpolated_d50_NorthSea_1nm.txt`. Hier der Versuch mit der ersten (später besser die zweite nehmen, da diese ordentlich referenziert werden kann, denn die stammt aus dem [NOAH Habitatatlas](www.noah-project.de)   

```{r}
load("Predictor.rda")
library(RColorBrewer)
library(sp)
spplot(Predictor,"mgs",formula=-log2(mgs/1000)~s1+s2,
      col.regions = brewer.pal(11, "Spectral"),
      at=c(-5,-4,-3,-2,-1,0,1,2,3,4,5),
      pretty=TRUE
      ) #Krumbein phi scale

library(grid)
grid.text("log2(mgs)",x=unit(0.95,"npc"),y=unit(0.50,"npc"),rot=-90)
```
Die entscheinden Schritte, um die Umweltdaten mit den Muscheldaten zusammenzubringen, sind anscheinend die folgenden zwei Zeilen aus
Kaela's Originalskript.  Wir müssen noch herausfinden, was da genau
passiert und aus welchem Paket die Befehle stammen

```{r}
#med.env<-get.environ(points=med4,env=stack(Predictor))
#clip the points to SNS
#med.env2<-med.env[!is.na(med.env$depthg14),]
```


